【裁判字號】    89,交上易,177
【裁判日期】    890614
【裁判案由】    過失傷害
【裁判全文】
臺灣高等法院刑事判決                          八十九年度交上易字第一七七號
    上  訴  人
    即  被  告  乙○○
右上訴人因過失傷害案件，不服臺灣桃園地方法院八十九年度交易字第四四號，中華
民國八十九年二月二十九日第一審判決（起訴案號：臺灣桃園地方法院檢察署八十八
年度偵字第一四三二九號）提起上訴，本院判決如左：
    主  文
上訴駁回。
    事實及理由
一、本案經本院審理結果，認第一審以上訴人即被告乙○○犯刑法第二百八十四條第
    一項前段之普通過失傷害罪，判處拘役伍拾日，並諭知易科罰金折算之標準為三
    百元折算一日，認事用法及量刑均無不當，應予維持，並引用第一審判決書記載
    之事實、證據及理由。（如附件）
二、被告上訴意旨略以：伊有一子劉相彥為重度殘障，現復健治療中，生計困頓，倘
    須繳鉅額罰金，則雪上加霜，請從輕量刑，並為緩刑之宣告云云。惟查被告與告
    訴人並未達成和解，原審未為緩刑之諭知，核無不當。又本案被告與告訴人雙方
    俱有過失，而被告支線道未讓幹線道車先行，過失較重，告訴人受傷非輕，縱衡
    酌被告有子重度殘障、經濟困頓情形，原審諭知拘役伍拾日亦稱平允，並無量刑
    過重情事。被告上訴非有理由，應予駁回。
據上論結，應依刑事訴訟法第三百七十三條、第三百六十八條，判決如主文。
本案經檢察官張啟彬到庭執行職務。
中    華    民    國    八十九    年      六        月      十四        日
                        臺灣高等法院刑事第二十四庭
                            審判長法  官  陳  貽  男
                                  法  官  李  世  貴
                                  法  官  聶  齊  桓
右正本證明與原本無異。
不得上訴。
                                  書記官  于      誠
中    華    民    國    八十九    年      六        月      十五        日
（附件）
臺灣桃園地方法院刑事判決                          八十九年度交易字第四四號
    公訴人  臺灣桃園地方法院檢察署檢察官
    被  告  乙○○  男  四十八歲（民國○○年○月○○○日生）
                    住桃園縣楊梅鎮○○路三四巷二０號
                    身分證統一編號：Ｈ一一五二九九四號
右列被告因過失傷害案件，經檢察官提起公訴（八十八年度偵字第一四三二九號），
本院判決如左：
        主  文
乙○○因過失傷害人，處拘役伍拾日，如易科罰金，以參佰元折算壹日。
        事  實
一、乙○○於民國八十八年一月五日上午六時五十分許，駕駛車號ＬＡ─五五一０號
    自小客車，沿桃園縣楊梅鎮○○路三四巷支線道駛出穿越幹線道環東路至對面中
    山路一巷，本應注意汽車行經無號誌之交岔路口時，支線道車應暫停讓幹道車先
    行，而依當時天候、視線、路況均良好，並無不能注意之情事，竟疏未注意，貿
    然由支線道駛出，適右側騎乘重型機車（新車尚未領牌）以時速五十公里疾駛直
    行於環東路幹道線，行經該交岔路口亦未減速慢行之機車騎士甲○○，避煞不及
    衝撞前開車號ＬＡ─五五一０號自小客車右側，致甲○○人車倒地，而受有左顴
    骨骨折、下頷骨開放性粉碎性骨折等傷害。乙○○於肇事後，犯罪未發覺前，向
    前來現場處理交通事故之警員彭聖明自首而接受裁判。
二、案經甲○○訴請桃園縣警察局楊梅分局報請台灣桃園地方法院檢察署檢察官偵查
    起訴。
        理  由
一、右揭事實，業據被告乙○○於本院審理時坦承不諱，核與告訴人甲○○指述情節
    大致相符。經查：（一）被告駕駛前開自小客車由桃園縣楊梅鎮○○路三四巷駛
    出係屬支線道，而告訴人騎乘機車直行之環東路係屬幹道線，而肇事之撞擊點係
    位於環東路之無號誌交岔路口等情，此有警製之道路交通事故調查報告表一份附
    卷可稽。又據卷附之現場照片六幀而觀，被告之車輛右側車門凹陷，告訴人機車
    車頭全毀，碎片散佈於地，現場並無任何煞車痕，另參諸告訴人於警訊時陳稱：
    伊當時時速五十公里等語（見核退卷第四頁反面），足徵告訴人沿環東路騎乘機
    車因車速過快而避煞不及，直接衝撞被告駕車穿越環東路之右側車門一節，洵堪
    認定。（二）而告訴人因本件車禍受有左顴骨骨折、下頷骨開放性粉碎性骨折等
    傷害，此有長庚紀念醫院診斷證明書一紙附卷可參。（三）按汽車行駛至無號誌
    之交岔路口時，支線道車應暫停讓直線道車先行，道路交通安全規則第一百零二
    條第一項第二款定有明文。被告考領有汽車駕駛執照，此有駕駛執照一紙附卷可
    憑，被告應對前開規定知之甚稔並有遵守之義務。又肇事當時天候、路面無缺陷
    亦無障礙物，視距良好等情事，此有道路交通事故調查表一紙在卷可參，足認當
    時並無不能注意之情事存在，被告未盡前開注意義務而肇事致告訴人受傷，被告
    顯有過失甚明。至於，告訴人於市區道路騎乘機車以時速五十公里超速行駛，於
    前開交岔路口未減速慢行，且疏未注意車前狀況，因車速過快避煞不及衝撞被告
    車輛，與被告之前開過失合併導致本件危害發生，雖亦應負過失責任，惟被告仍
    不能因此解免其過失刑責。又本件車禍經送台灣省政府桃園縣區車輛行車事故鑑
    定委員會，亦同此認定，此有該會八十八年十二月十日八八府車鑑字桃字第五四
    九號函暨附鑑定意見書各一份附卷可參。（四）綜上各節，被告前開過失行為與
    告訴人前開傷害間，顯具有相當因果關係，是本件事證明確，被告犯行洵堪認定
    。
二、核被告所為，係犯刑法第二百八十四條第一項前段之普通過失傷害罪。查被告肇
    事後，於偵查機關尚未發覺前，主動向前來處理事故之桃園縣警察局楊梅分局楊
    梅派出所警員彭聖明坦承犯行一節，並據證人彭聖明於本院審理時證述在卷可稽
    （見本院八十九年二月二十一日審判筆錄），符合自首要件，爰依刑法第六十二
    條規定，減輕其刑。爰審酌被告素行尚佳，駕駛車輛自支線道駛出疏未暫停讓幹
    道車先行而肇事，並於警員調查時坦認犯行，雖告訴人因本件車禍受有前開傷害
    ，惟告訴人騎乘機車超速行駛，併合造成本件危害，本身亦應負相當過失程度及
    犯後態度良好等一切情狀，量處如主文所示之刑，並諭知易科罰金之折算標準，
    以資懲儆。
據上論斷，應依刑事訴訟法第二百九十九條第一項前段，刑法第二百八十四條第一項
前段、第六十二條前段、第四十一條，罰金罰鍰提高標準條例第一條前段、第二條，
判決如主文。
本案經檢察官林秀菊到庭執行職務。
中      華      民      國    八十九    年      二      月    二十九    日
                              臺灣桃園地方法院交通法庭
                                  法  官    傅  中  樂
右正本證明與原本無異。
如不服本判決，應於判決送達後十日內，向本院提出上訴狀。
                                  書記官    梁  麗  雲
中      華      民      國    八十九    年      二      月    二十九    日
附論罪科刑依據之法條：
刑法第二百八十四條第一項前段
因過失傷害人者，處六月以下有期徒刑、拘役或五百元以下罰金。


司法院資訊處製作；財團法人民間司法改革基金會備份。
